臺灣苗栗地方法院刑事判決　　　　　　　100年度訴字第306號
公　訴　人　臺灣苗栗地方法院檢察署檢察官
被　　　告　徐智勇
被　　　告　陳運霆
被　　　告　楊惠雅
上三人共同
選任辯護人　何崇民律師
上列被告因違反毒品危害防制條例案件，經檢察官提起公訴（10
0 年度偵字第2292號、第2464號），本院判決如下：
    主  文
徐智勇共同犯如附表一所示之罪，又犯如附表二所示之罪，均累
犯，各處如附表一、二所示之刑（含主刑及從刑）。應執行有期
徒刑拾貳年，扣案之0000000000號行動電話壹支（含SIM 卡壹張
）沒收；未扣案搭配0000000000號門號使用之不詳廠牌行動電話
壹支（不含0000000000號SIM 卡），應與陳運霆、楊惠雅連帶沒
收，如全部或一部不能沒收時，連帶追徵其價額；未扣案之販賣
第一級毒品所得共新臺幣捌仟參佰元，應與陳運霆、楊惠雅連帶
沒收，如全部或一部不能沒收時，以其與陳運霆、楊惠雅財產連
帶抵償之。
陳運霆共同犯如附表一所示之罪，均累犯，各處如附表一所示之
刑（含主刑及從刑）。應執行有期徒刑玖年，扣案之0000000000
號行動電話壹支（含SIM 卡壹張）沒收；未扣案搭配0000000000
號門號使用之不詳廠牌行動電話壹支（不含0000000000號SIM 卡
），應與徐智勇、楊惠雅連帶沒收，如全部或一部不能沒收時，
連帶追徵其價額；未扣案之販賣第一級毒品所得共新臺幣捌仟參
佰元，應與徐智勇、楊惠雅連帶沒收，如全部或一部不能沒收時
，以其與徐智勇、楊惠雅財產連帶抵償之。
楊惠雅共同犯如附表一所示之罪，均累犯，各處如附表一所示之
刑（含主刑及從刑）。應執行有期徒刑玖年，扣案之0000000000
號行動電話壹支（含SIM 卡壹張）沒收；未扣案搭配0000000000
號門號使用之不詳廠牌行動電話壹支（不含0000000000號SIM 卡
），應與徐智勇、陳運霆連帶沒收，如全部或一部不能沒收時，
連帶追徵其價額；未扣案之販賣第一級毒品所得共新臺幣捌仟參
佰元，應與徐智勇、陳運霆連帶沒收，如全部或一部不能沒收時
，以其與徐智勇、陳運霆財產連帶抵償之。
徐智勇、陳運霆、楊惠雅其餘被訴部分均無罪。
    事  實
一、徐智勇前因施用毒品案件，分別經法院判處有期徒刑6 月、
    10月確定，嗣經裁定應執行刑為有期徒刑1 年2 月確定，於
    民國97年12月2 日縮刑期滿執行完畢；陳運霆前因施用毒品
    、竊盜、詐欺等案件，分別經法院判處有期徒刑9 月、10月
    、7 月、3 月、7 月、3 月、3 月、3 月、3 月、2 月確定
    ，嗣經裁定減刑並定應執行刑為有期徒刑1 年11月確定，於
    98年3 月10日縮刑期滿執行完畢；楊惠雅前因施用毒品案件
    ，經法院分別判處有期徒刑1 年、1 年確定，經接續執行，
    於98年11月24日因縮短刑期假釋出監，並於99年5 月7 日保
    護管束期滿，假釋未經撤銷，視為執行完畢。
二、詎徐智勇、陳運霆、楊惠雅均猶不知悔改，徐智勇與陳運霆
    為工作上之僱傭關係，與楊惠雅則為同居之男女朋友，其3
    人均明知海洛因係毒品危害防制條例第2 條第2 項第1 款所
    公告列管之第一級毒品，徐智勇亦明知甲基安非他命係毒品
    危害防制條例第2 條第2 項第2 款所公告列管之第二級毒品
    ，並經行政院衛生署明令公告列為禁藥管理，均不得非法持
    有、販賣或轉讓。然徐智勇、陳運霆、楊惠雅竟共同基於販
    賣第一級毒品海洛因以營利之犯意聯絡，由徐智勇先行出資
    ，於不詳時、地，以不詳價格，向不詳姓名者販入數量不詳
    之第一級毒品海洛因後，並於100 年3 月間起，提供免費毒
    品供陳運霆、楊惠雅施用作為代價，指示陳運霆、楊惠雅與
    其一同輪流接聽購毒者之來電及前往交付毒品、收取價款（
    如由陳運霆、楊惠雅收取，則攜回交予徐智勇）之分工模式
    ，使用徐智勇提供之0000000000號、0000000000號行動電話
    作為對外聯絡販賣第一級毒品海洛因之工具，而共同於附表
    一所示之時間、地點，販賣第一級毒品海洛因予黃國生、吳
    君浩、宋志華、徐智鴻、盧建華等人（各次販賣海洛因之對
    象、時間、地點、數量、交易方式及販賣所得均詳如附表一
    所載）。徐智勇另基於轉讓第一級毒品海洛因及轉讓禁藥即
    第二級毒品甲基安非他命之犯意，於附表二所示之時間、地
    點，分別無償轉讓海洛因、甲基安非他命予陳運霆、楊惠雅
    施用（各次轉讓海洛因、甲基安非他命之對象、時間、地點
    、數量、方式均詳如附表二所載）。嗣因警方及臺灣苗栗地
    方法院檢察署檢察官向本院聲請對徐智勇使用之0000000000
    號、0000000000號行動電話實施通訊監察，而依通訊監察所
    獲情資，循線查悉上情，並於100 年4 月18日依法執行搜索
    ，扣得徐智勇所有之門號0000000000號SIM 卡及三星牌行動
    電話1 支。
三、案經臺灣苗栗地方法院檢察署檢察官指揮苗栗縣警察局頭份
    分局偵查後起訴。
    理  由
壹、證據能力部分：
一、按被告以外之人於偵查中向檢察官所為之陳述，除顯有不可
    信之情況者外，得為證據，刑事訴訟法第159 條之1 第2 項
    著有明文。此係因上開偵查中向檢察官所為之陳述雖仍為審
    判外之陳述，但立法者衡量刑事訴訟法規定檢察官代表國家
    偵查犯罪、實施公訴，依法有訊問被告、證人、鑑定人之權
    ，且實務運作時，偵查中檢察官向被告以外之人所取得之陳
    述，原則上均能遵守法律規定，不致違法取供，其可信性極
    高，為兼顧理論與實務為由，而對「被告以外之人於偵查中
    向檢察官所為之陳述」，例外規定除有顯不可信之情況者外
    ，得為證據。查本案證人黃國生、吳君浩、宋志華、徐智鴻
    、盧建華，暨證人即共同被告徐智勇、陳運霆、楊惠雅等人
    於檢察官偵查中之具結證述，未見有受不當外力之干擾或不
    法取供之情事，被告3 人及辯護人亦均未爭執檢察官有何違
    背法定程序之情形，則依上開說明，上開證人於檢察官訊問
    時經具結所為之證述，自有證據能力。
二、被告以外之人於審判外之陳述，雖不符前4 條（即刑事訴訟
    法第159 條之1 至第159 條之4 ）之規定，而經當事人於審
    判程序同意做為證據，法院審酌該言詞陳述或書面陳述作成
    時之情況，認為適當者，亦得為證據；當事人、代理人或辯
    護人於法院調查證據時，知有第159 條第1 項不得為證據之
    情形，而未於言詞辯論終結前聲明異議者，視為有前項之同
    意，刑事訴訟法第159 條之5 定有明文。本判決下列所引用
    之各該被告以外之人於審判外之陳述（包括書面陳述），雖
    有屬傳聞證據者，惟被告徐智勇、陳運霆、楊惠雅及辯護人
    於本院準備程序時對於證據能力均未予爭執，且迄至言詞辯
    論終結前亦均未聲明異議，本院審酌上開證據資料製作時之
    情況，尚無違法不當之瑕疵，認以之作為證據應屬適當，揆
    諸前開說明，認前揭證據資料均有證據能力。
三、再按通訊監察錄音之譯文，僅屬依據監聽錄音結果予以翻譯
    之文字，固具文書證據之外觀，但實際上仍應認監聽所得之
    錄音帶或光碟，始屬調查犯罪所得之證物，此乃刑事訴訟法
    第165 條之1 第2 項所稱之證物，如其蒐證程式合法，並經
    合法調查，自具證據能力。故檢察官如提出通訊監察錄音之
    譯文為其證據方法，實乃以其監聽所得之錄音帶或光碟，為
    調查犯罪所得之證物，法院本應依刑事訴訟法第165 條之1
    所列之方法調查，以判斷該錄音帶或光碟是否與通訊監察錄
    音之譯文相符，而監聽錄音製作之譯文，雖通常為偵查犯罪
    機關單方面製作，然若被告或訴訟關係人對其真實性並無爭
    執，經法院於審判期日提示譯文供當事人辨認、表示意見並
    為辯論者，程式自屬適法（最高法院95年度台上字第295 號
    、94年度台上字第4665號判決參照）。本案對被告徐智勇使
    用之門號0000000000號、0000000000號行動電話所實施之通
    訊監察，係臺灣苗栗地方法院檢察署檢察官依法向本院聲請
    核准而實施，此有本院100 年聲監字第68號通訊監察書在卷
    可參（見2464號偵卷二第98-99 頁），為合法監聽，是本案
    通訊監察之內容，應有證據能力。又本案依上開通訊監察所
    得之監聽錄音，經警察機關就其中與本案相關之內容製作相
    關譯文附卷，而檢察官、被告及辯護人對本案各該監聽譯文
    所載譯文內容之真實性均無爭執，且本案通訊監察譯文並於
    本院審理時經合法調查，則此項通訊監察之譯文自具有證據
    能力。
貳、有罪部分：
一、上開犯罪事實，業據被告徐智勇、陳運霆、楊惠雅於偵查中
    、本院準備程序及審理時均坦承不諱，核與其3 人於偵查中
    以證人身分所為之證述，及證人黃國生、吳君浩、宋志華、
    徐智鴻、盧建華等人於偵查中證述之情節大致相符，復有被
    告徐智勇使用之0000000000號、0000000000號行動電話與證
    人黃國生、吳君浩、宋志華、徐智鴻、盧建華持用之行動電
    話聯絡購買第一級毒品海洛因之通訊監察譯文、被告徐智勇
    使用之0000000000號電話與證人吳君浩使用之0000000000號
    電話於100 年4 月18日之通聯紀錄、苗栗縣警察局頭份分局
    搜索扣押筆錄及扣押物品目錄表等在卷可稽，及扣案之門號
    0000000000號SIM 卡及三星牌行動電話1 支可資佐證，足見
    被告3 人之自白均與事實相符。參以毒品危害防制條例所定
    之販賣毒品罪，固以行為人有營利之目的，而販入或賣出毒
    品，亦或二者兼而有之者為其構成要件，其所稱「營利」，
    本非限於現實金錢之授受以賺取價差一端，倘行為人販入或
    賣出毒品，主觀上係出於為自己計算而獲取利益之意思，客
    觀上無論係採偷斤減兩、降低品質（如自行摻入添加物，用
    以降低毒品純度）等方式，縱其間未有價格上之差距，然行
    為人既藉此販賣行為以獲取利益，仍應謂與販賣之要件無悖
    。且我國查緝販賣毒品執法甚嚴，對於販賣毒品者尤科以重
    度刑責，販賣毒品既係違法行為，當非可公然為之，亦無公
    定價格，每次買賣之價量，可能隨時依雙方關係深淺、資力
    、需求量及對行情之認知、來源是否充裕、查緝是否嚴謹、
    購買者被查獲時供述購買對象之可能風險之評估等情形，而
    異其標準，非可一概而論；因毒品量微價高，取得不易，販
    賣者率有暴利可圖，苟非意圖販賣營利，一般人應無可能甘
    冒重度刑責而提供毒品予他人。查被告徐智勇、陳運霆、楊
    惠雅與證人黃國生、吳君浩、宋志華、徐智鴻、盧建華間，
    均無親屬關係或特殊情誼，且前開證人均明確證稱渠等取得
    第一級毒品海洛因之時，確有約定價款而屬有償行為，又被
    告徐智勇於本院訊問時自承：伊賣一包賺幾百元而已，賺自
    己吃的等語（見2292號偵卷第165 頁）；被告陳運霆、楊惠
    雅亦供稱：伊等幫被告徐智勇接聽電話及送貨，是因為被告
    徐智勇有時會提供伊等毒品施用等語（見2464號偵卷二第18
    8 頁、2292號偵卷第175 頁），足見被告3 人確有從中得利
    以負擔自身施用毒品之花費，其等主觀上係基於營利之意圖
    而販賣第一級毒品海洛因，要無疑義。又本案被告陳運霆、
    楊惠雅既於100 年3 月間起，均與被告徐智勇共同謀議販賣
    海洛因，由被告徐智勇提供海洛因，被告陳運霆、楊惠雅則
    依被告徐智勇指示，輪流分擔接聽電話及交付毒品、收取價
    款之工作，渠等3 人相互對於各別係從事該等犯罪行為之一
    部當有認識，而均以自己共同犯罪意思為之，是其3 人對於
    如附表一所示販賣第一級毒品之犯行，自均具有犯意聯絡及
    行為分擔，而同屬販賣毒品之共同正犯。從而，被告徐智勇
    、陳運霆、楊惠雅如附表一所示販賣第一級毒品海洛因之犯
    行，及被告徐智勇如附表二所示轉讓海洛因、甲基安非他命
    予陳運霆、楊惠雅之犯行，均洵堪認定，應予依法論科。
二、按甲基安非他命係毒品危害防制條例第2 條第2 項第2 款所
    定之第二級毒品安非他命相類製品，不得非法販賣、轉讓或
    持有。又安非他命業經行政院衛生署於69年12月8 日以衛署
    藥字第301124號公告列入藥物藥商管理法（已於82年2 月5
    日修改法規名稱為藥事法）第16條（即現行藥事法第22條）
    第1 款之禁藥管理，禁止輸入、製造，並自70年6 月1 日起
    禁止販賣，於75年7 月11日再以衛署藥字第597627號公告禁
    止使用在案，且於79年10月9 日以衛署藥字第904142號公告
    列入麻醉藥品管理，嗣於87年5 月20日毒品危害防制條例修
    正公布後，雖將甲基安非他命列入第二級毒品，然前揭禁藥
    管理之公告並未廢止，是甲基安非他命仍屬藥事法所定之禁
    藥。再藥事法第83條第1 項係於93年4 月21日修正公布，同
    月23日施行，為毒品危害防制條例之後法；且毒品之範圍尚
    包括影響精神物質與其製品，藥事之管理，非僅止於藥品之
    管理，毒品未必係經公告之禁藥，禁藥亦未必為毒品，毒品
    危害防制條例與藥事法2 者，並無必然之特別法與普通法關
    係。故除轉讓之安非他命數量達轉讓持有毒品加重其刑之數
    量標準第2 條所定之淨重10公克以上，應依毒品危害防制條
    例第8 條第6 項規定加重其刑，其加重後之法定刑較藥事法
    第83條第1 項為重者外，因藥事法第83條第1 項為後法，且
    為重法（其法定本刑為7 年以下有期徒刑），應優先適用藥
    事法處斷（最高法院97年度台非字第461 號、97年度台上字
    第3490號、第2158號、96年度台非字第296 號等判決要旨及
    臺灣高等法院暨所屬法院97年法律座談會刑事類臨時提案第
    2 、3 號結論意旨參照）。
三、核被告徐智勇如附表一所為，均係犯毒品危害防制條例第4
    條第1 項之販賣第一級毒品罪（共9 次）；如附表二編號1
    所為，係犯同法第8 條第1 項之轉讓第一級毒品罪；如附表
    二編號2 、3 所為，係犯藥事法第83條第1 項之轉讓禁藥罪
    （共2 次）；核被告陳運霆、楊惠雅如附表一所為，均係犯
    毒品危害防制條例第4 條第1 項之販賣第一級毒品罪（共9
    次）。被告徐智勇、陳運霆、楊惠雅為販賣而持有海洛因、
    被告徐智勇為轉讓而持有海洛因、甲基安非他命之低度行為
    ，應分別為其等販賣海洛因及轉讓海洛因、甲基安非他命之
    高度行為所吸收，均不另論罪。被告徐智勇、陳運霆、楊惠
    雅就附表一所示各次犯行間，均有犯意聯絡及行為分擔，皆
    為共同正犯。又被告徐智勇、陳運霆、楊惠雅所犯前開各罪
    間，均犯意各別，行為互殊，應分論併罰。被告徐智勇、陳
    運霆、楊惠雅前各有如犯罪事實欄一所載之刑案科刑及徒刑
    執行紀錄，此有臺灣高等法院被告前案紀錄表3 份在卷可稽
    ，其等受有期徒刑執行完畢後，5 年以內故意再犯本案有期
    徒刑以上之各罪，均為累犯，均應依刑法第47條第1 項之規
    定，加重其刑（惟販賣第一級毒品罪之法定本刑為死刑及無
    期徒刑部分，依法不得加重）。又被告徐智勇、陳運霆、楊
    惠雅如附表一所示之共同販賣第一級毒品犯行，及被告徐智
    勇如附表二編號1 所示之轉讓第一級毒品犯行，於偵查及審
    判中均自白坦承犯行，均符合毒品危害防制條例第17條第2
    項之規定，自應分別依該規定減輕其刑，並依法先加後減之
    （法定本刑為死刑或無期徒刑部分不得加重）。又被告徐智
    勇如附表二編號2 、3 所示之轉讓禁藥甲基安非他命犯行部
    分，因與毒品危害防制條例之轉讓第二級毒品犯行經法條競
    合適用之結果，僅從重而擇一論以藥事法第83條第1 項之轉
    讓禁藥罪，有如前述，藥事法並無轉讓毒品者，於偵查及審
    判中自白應減輕其刑之特別規定，自無割裂而適用毒品危害
    防制條例第17條第2 項減輕其刑之餘地（參見最高法院99年
    度台上字第15號判決，亦同此旨），併予敘明。
四、再按刑之量定為求個案裁判之妥當性，法律固賦予法院裁量
    權，但此項裁量權之行使，除應依刑法第57條規定，審酌行
    為人及其行為等一切情狀，為整體之評價，並應顧及比例原
    則與平等原則，使罪刑均衡，輕重得宜，以契合社會之法律
    感情。又刑法第59條規定犯罪之情狀可憫恕者，得酌量減輕
    其刑，其所謂「犯罪之情狀」，與同法第57條規定科刑時應
    審酌之一切情狀，並非有截然不同之領域，於裁判上酌減其
    刑時，應就犯罪一切情狀（包括第57條所列舉之10款事項）
    ，予以全盤考量，審酌其犯罪有無可憫恕之事由（即有無特
    殊之原因與環境，在客觀上足以引起一般同情，以及宣告法
    定最低度刑，是否猶嫌過重等等），以為判斷。本案被告徐
    智勇、陳運霆、楊惠雅所犯毒品危害防制條例第4 條第1 項
    販賣第一級毒品罪之法定本刑為死刑或無期徒刑，被告3 人
    於偵查及審判中均自白犯罪，固得依毒品危害防制條例第17
    條第2 項之規定減輕其刑，惟死刑減輕者，為無期徒刑；無
    期徒刑減輕者，為20年以下15年以上有期徒刑，刑法第64條
    第2 項、第65條定有明文，則本案被告3 人各次販賣海洛因
    之犯行，縱依毒品危害防制條例第17條第2 項之規定減輕其
    刑後，其最低刑度仍為15年以上有期徒刑。本院審酌被告3
    人於本案販賣海洛因之對象僅為5 人，販賣海洛因之實際總
    所得更僅為8,300 元，均係小額交易，屬毒品交易之下游，
    其惡性情節較諸大量走私進口或長期販賣毒品之「大盤」、
    「中盤」毒販實有差異，其對社會整體侵害之程度尚非鉅大
    ，復因其等於偵查及審判中均自白犯罪，犯後態度良好，則
    縱予以各量處有期徒刑15年，仍屬過重，而依被告3 人客觀
    之犯行與主觀之惡性二者加以考量其犯罪情狀，有情輕法重
    之情形，客觀上足以引起一般人同情。又毒品危害防制條例
    第17條第2 項之立法目的，乃為使製造、販賣、運輸毒品案
    件之刑事訴訟程序儘早確定，鼓勵被告自白犯罪，開啟其自
    新之路，故對製造、販賣、運輸毒品罪之被告於偵查及審判
    中均自白者，增列應減輕其刑之規定，採行寬厚之刑事政策
    。是有於偵查及審判中均自白販賣毒品事實者，其整體犯罪
    情狀較諸未自白犯罪事實者更屬輕微，然於其他與被告3 人
    上開販賣海洛因情節相類似之個案中，在無法定應減輕其刑
    之事由存在時（即無供出毒品來源並因而查獲其他共犯或正
    犯、於偵查及審判中均自白等事由），其法定最低刑度即為
    無期徒刑，原即有情輕法重而堪憫恕之情形，尚得依刑法第
    59條之規定酌量減輕其刑，則於本案倘若因被告3 人於偵查
    及審判中均自白犯罪事實而減輕其刑後，反謂其已無情輕法
    重之情形，而不得再依刑法第59條之規定減輕其刑，輕重之
    間顯失平衡，亦與上開毒品危害防制條例第17條第2 項之立
    法目的有違，故本院爰依刑法第59條之規定，就被告3 人販
    賣第一級毒品部分，均酌量減輕其刑，並依法遞減之。爰審
    酌被告徐智勇、陳運霆、楊惠雅均明知海洛因及甲基安非他
    命係戕害人身心之毒品，被告徐智勇卻將毒品販賣或轉讓予
    他人，被告陳運霆、楊惠雅則聽從被告徐智勇之指示，參與
    販賣毒品之分工行為，其等所為均加深吸毒者對毒品之依賴
    性及成癮性，戕害國民健康，並有滋生其他犯罪之可能，危
    害社會治安甚鉅，實有不該，然念及被告徐智勇、陳運霆、
    楊惠雅犯後均坦承犯行，態度尚佳，並參以其等犯罪之動機
    、目的、手段、對販賣毒品分工之程度，販賣毒品所得之利
    益等一切情狀，分別量處如附表所示之刑，並各定其應執行
    之刑，以示懲儆。
五、沒收部分：
    按共同正犯因相互間利用他人之行為，以遂行其犯意之實現
    ，本於責任共同之原則，有關沒收部分，對於共犯間供犯罪
    所用之物，自均應為沒收之諭知。按毒品危害防制條例第19
    條第1 項規定：犯第4 條之罪者，其供犯罪所用或因犯罪所
    得之財物，均沒收之，如全部或一部不能沒收時，追徵其價
    額或以其財產抵償之，但該條項並無如同條例第18條第1 項
    所定「不問屬於犯人與否，沒收之」之明文，自屬相對沒收
    主義之立法。是其應沒收之物，應以屬被告或共犯所有者為
    限。又共同正犯應就全部犯罪結果負其責任，是其犯罪所得
    之財物如為現金者，應合併計算，且於全部或一部不能沒收
    時以其財產抵償之，惟為避免執行時發生重複沒收、抵償之
    情形，各共同正犯之間係採連帶沒收主義，於裁判時應諭知
    被告共同犯罪所得之財物應與其他共同正犯連帶沒收之，不
    得就全體共同正犯之總所得，對各共同正犯分別重複諭知沒
    收（最高法院97年度台上字第697 號判決參照）。再該規定
    所稱「追徵其價額」者，係指所沒收之物為金錢以外之其他
    財物而無法沒收時，應追徵其價額，使其繳納與原物相當之
    價額。如所得財物為金錢而無法沒收時，始應「以其財產抵
    償之」（最高法院95年度台上字第305 號判決意旨參照）。
    復按毒品危害防制條例第19條第1 項規定，犯販賣毒品罪者
    ，其犯罪所得之財物均沒收之，係採義務沒收主義，故販賣
    毒品所得之對價，不問其中成本若干，利潤多少，均應全部
    諭知沒收，貫徹政府查禁煙毒之決心，以符立法本旨（最高
    法院91年度台上字第2419號判決意旨參照）。經查：
  (一)本案被告徐智勇、陳運霆、楊惠雅共同販賣第一級毒品所得
    合計共8,300 元（各次所得詳如附表一所載），雖均未扣案
    ，仍應依毒品危害防制條例第19條第1 項規定，於各次販賣
    第一級毒品罪主文項下宣告連帶沒收，如全部或一部不能沒
    收時，則各應以渠等3 人之財產連帶抵償之。
  (二)又行動電話服務需以晶片卡（即SIM 卡）為使用介面，因此
    電信公司於出租行動電話門號予消費者使用時，即同時附帶
    提供晶片卡作為消費者門號使用之介面，故電信公司接受消
    費者申辦門號並將該門號開通上線時，該晶片卡之所有權亦
    移轉予消費者（最高法院97年度台上字第3890號判決意旨可
    資參照）。查扣案之0000000000號行動電話SIM 卡，係被告
    徐智勇以其兄徐英哲之名義申辦，實係被告徐智勇個人所有
    ，並裝入其所有之扣案三星牌手機內使用；未扣案之000000
    0000號行動電話SIM 卡，則係被告徐智勇向申辦人蔡曉寧借
    用後，裝入其所有之不詳廠牌手機內使用，此據被告徐智勇
    於本院審理時陳述明確（見本院卷第81頁背面、第82頁），
    並有前開門號之通聯調閱查詢單附卷可佐（見2464號偵卷二
    第158-159 頁），足見前開0000000000號SIM 卡及三星牌、
    不詳廠牌手機各1 支，均係被告徐智勇所有之物，且係供本
    案販賣毒品聯絡所用（各次販賣毒品使用之門號亦詳如附表
    一所載），爰依毒品危害防制條例第19條第1 項之規定，及
    共同正犯責任共同原則，在被告3 人販賣第一級毒品罪之科
    刑項下予以宣告沒收，且因該不詳廠牌手機1 支並未扣案，
    自有不能沒收之虞，如全部或一部不能沒收時，自應連帶追
    徵其價額。
參、無罪部分：
一、公訴意旨另略以：被告徐智勇、陳運霆、楊惠雅共同基於販
    賣第一級毒品海洛因之犯意聯絡，於如附表三所示之時、地
    ，分別販售第一級毒品海洛因予如附表三所示之徐智鴻、吳
    君浩2 人，惟因故未交易完成。因認被告徐智勇、陳運霆、
    楊惠雅此部分亦涉有毒品危害防制條例第4 條第1 項之販賣
    第一級毒品罪嫌云云。
二、按犯罪事實應依證據認定之，無證據不得認定犯罪事實；又
    案件不能證明被告犯罪者，應諭知無罪之判決，刑事訴訟法
    第154 條第2 項、第301 條第1 項分別定有明文。再者，認
    定不利於被告之事實，須依積極證據，苟積極證據不足為不
    利於被告事實之認定時，即應為有利於被告之認定，更不必
    有何有利之證據；又認定犯罪事實所憑之證據，雖不以直接
    證據為限，間接證據亦包括在內；然無論直接或間接證據，
    其為訴訟上之證明，須於通常一般之人均不致於有所懷疑，
    而得確信其為真實之程度者，始得據之為有罪之認定；另刑
    事訴訟法第161 條已於91年2 月8 日修正公布，其第1 項規
    定：檢察官就被告犯罪事實，應負舉證責任，並指出證明之
    方法。因此，檢察官對於起訴之犯罪事實，應負提出證據及
    說服之實質舉證責任。倘檢察官所提出之證據，不足為被告
    有罪之積極證明，或其指出證明之方法，無從說服法院以形
    成被告有罪之心證，基於無罪推定之原則，自應為被告無罪
    判決之諭知，最高法院30年上字第816 號、76年台上字第49
    86號、92年台上字第128 號判例可資參照。
三、公訴意旨認被告徐智勇、陳運霆、楊惠雅涉有上揭共同販賣
    第一級毒品罪嫌，無非係以被告徐智勇、陳運霆、楊惠雅之
    自白、證人徐智鴻、吳君浩於警詢、偵查中之證述及卷附通
    訊監察譯文等為其主要論據。然查：
  (一)按犯罪之著手，係指行人為實現犯意而開始實行犯罪構成要
    件之行為而言。毒品危害防制條例第4 條第1 、2 項之販賣
    第一、二級毒品罪，於售賣者與購毒者就買賣毒品之重要內
    容有所表示時，即可認為已經著手實行販賣毒品之行為；亦
    即販賣毒品之犯行，以售賣者與購買者雙方就買賣毒品之重
    要內容有所意思表示而達成契約之合致時，即已著手於販賣
    毒品構成要件之行為（最高法院98年台上字第2248號判決意
    旨可供參照）。
  (二)查證人徐智鴻與被告徐智勇、楊惠雅間，於100 年3 月6 日
    11時57分24秒及同日12時16分39秒之通話內容分別為：「A
    （徐智勇）：喂。B （徐智鴻）：智勇。A ：你誰？B ：我
    阿鳳啦。A ：你過來合安宮。B ：你工作地點在哪我為何找
    不到？A ：你過來合安宮。B ：好。」、「B （徐智鴻）：
    喂智勇。A （楊惠雅）：你誰？B ：阿鳳啦，智勇呢？A ：
    阿鳳喔，你晚一點在打來好嗎，不好意思他沒空。B ：我現
    在合安宮啦。A ：他沒空啦。B ：他叫我來他。A ：對啦抱
    歉，真的沒空啦。B ：別這樣啦我現在已經受不了了啦。A
    ：現在沒那個。B ：剛才不是說好了。A ：還沒好啦。B ：
    他不是在工地。A ：沒有在那。」（見215 號偵卷第123 頁
    ）。自前開通話內容譯文觀之，被告徐智勇與證人徐智鴻除
    相約見面之外，於電話中均未談及買賣毒品之重要內容如交
    易數量、價格等事宜，嗣證人徐智鴻前往約定地點後，被告
    徐智勇則因故未赴約，是未繼續進行毒品交易。且據證人徐
    智鴻於警詢及偵查中亦證稱：前開電話是伊要向被告徐智勇
    購買海洛因，但沒有交易成功，因為對方說還沒弄好，可能
    是還沒分裝好，譯文內的「阿鳳」就是指伊的綽號「阿鴻」
    等語（見215 號偵卷第111 、131 頁）。足見證人徐智鴻縱
    然有與被告徐智勇等人連繫欲購買海洛因，然被告徐智勇等
    人並未明示應允販賣，則買賣之意思表示並未合致，揆諸前
    揭說明，尚難認被告3 人與證人徐智鴻間就前開販賣毒品之
    交易已達於著手階段，且毒品危害防制條例復無處罰販賣第
    一級毒品預備犯之明文，就此部分自無從加以論罪。
  (三)再查，證人吳君浩與被告徐智勇間，於100 年3 月8 日17時
    47分0 秒及同日17時51分52秒之通話內容分別為：「B （吳
    君浩）：喂在哪？A （徐智勇）：來啊。B ：不然在后庄等
    。A ：來來傢俱。B ：好。」、「B （吳君浩）：喂到了。
    A （徐智勇）：我也到了。」（見215 號偵卷第42頁）；自
    前開通話內容譯文觀之，被告徐智勇與證人吳君浩除相約見
    面之外，於電話中亦未談及買賣毒品之重要內容如交易數量
    、價格等事宜，尚無從自前開通話內容推論被告徐智勇與證
    人吳君浩間，已就買賣毒品達成合意。且證人吳君浩於警詢
    及偵查中均一致證稱：上開通話內容是伊要跟被告徐智勇買
    海洛因，但沒有交易成功，因為被告徐智勇不敢在電話中提
    到毒品，當時他沒有毒品賣伊，所以約在頭份鎮○○○○○
    路口來來傢俱前，見面才跟伊說他身上沒有毒品賣伊等語明
    確（見215 號偵卷第28-32 、59-61 頁）。足見證人吳君浩
    雖向被告徐智勇為購買毒品海洛因之要約，惟被告徐智勇因
    毒品不足，並未同意，買賣契約尚未達成合意，難認被告等
    人與證人吳君浩間就前開販賣毒品之交易已達於著手之程度
    ，且毒品危害防制條例復無處罰販賣第一級毒品預備犯之明
    文，就此部分自亦無從加以論罪。
四、綜上所述，依檢察官所舉證據，均尚不足以證明被告徐智勇
    、陳運霆、楊惠雅有何附表三所示之共同販賣第一級毒品之
    犯行，本院亦查無其他積極證據足認被告徐智勇、陳運霆、
    楊惠雅有檢察官所指之此部分犯行，既無確切證據證明被告
    3 人此部分犯行，揆諸前揭法條及判決意旨，自應就此等部
    分為被告徐智勇、陳運霆、楊惠雅均無罪之諭知。
據上論斷，應依刑事訴訟法第299 條第1 項前段、第301 條第1
項，毒品危害防制條例第4 條第1 項、第8 條第1 項、第17條第
2 項、第19條第1 項，藥事法第83條第1 項，刑法第11條前段、
第28條、第47條第1 項、第59條、第51條第5 款、第9 款，判決
如主文。
本案經檢察官盧美如到庭執行職務。
中    華    民    國   100    年    7     月    26    日
                  刑事第三庭  審判長法  官  柳章峰
                                    法  官  許蓓雯
                                    法  官  顏苾涵
以上正本證明與原本無異。
如不服本判決應於收受判決後10日內向本院提出上訴書狀，並應
應敘述具體理由。其未敘述上訴理由者，應於上訴期間屆滿後20
日內向本院補提理由書(均須按他造當事人之人數附繕本)「切勿
逕送上級法院」。
中    華    民    國   100    年    7     月    26    日
                                    書記官  涂村宇
附錄本案論罪科刑法條全文：
毒品危害防制條例第4條
製造、運輸、販賣第一級毒品者，處死刑或無期徒刑；處無期徒
刑者，得併科新臺幣 2 千萬元以下罰金。
製造、運輸、販賣第二級毒品者，處無期徒刑或 7 年以上有期
徒刑，得併科新臺幣 1 千萬元以下罰金。
製造、運輸、販賣第三級毒品者，處 5 年以上有期徒刑，得併
科新臺幣 7 百萬元以下罰金。
製造、運輸、販賣第四級毒品者，處 3 年以上 10 年以下有期
徒刑，得併科新臺幣 3 百萬元以下罰金。
製造、運輸、販賣專供製造或施用毒品之器具者，處 1 年以上
7 年以下有期徒刑，得併科新臺幣 1 百萬元以下罰金。
前五項之未遂犯罰之。
毒品危害防制條例第8條
轉讓第一級毒品者，處 1 年以上 7 年以下有期徒刑，得併科新
臺幣 1 百萬元以下罰金。
轉讓第二級毒品者，處 6 月以上 5 年以下有期徒刑，得併科新
臺幣 70 萬元以下罰金。
轉讓第三級毒品者，處 3 年以下有期徒刑，得併科新臺幣 30
萬元以下罰金。
轉讓第四級毒品者，處 1 年以下有期徒刑，得併科新臺幣 10
萬元以下罰金。
前四項之未遂犯罰之。
轉讓毒品達一定數量者，加重其刑至二分之一，其標準由行政院
定之。
藥事法第83條
明知為偽藥或禁藥，而販賣、供應、調劑、運送、寄藏、牙保、
轉讓或意圖販賣而陳列者，處 7 年以下有期徒刑，得併科新臺
幣 5 百萬元以下罰金。
犯前項之罪，因而致人於死者，處 7 年以上有期徒刑，致重傷
者，處 3 年以上 12 年以下有期徒刑。
因過失犯第 1 項之罪者，處 2 年以下有期徒刑、拘役或科新臺
幣 30 萬元以下罰金。
第 1 項之未遂犯罰之。
附表一：徐智勇、陳運霆、楊惠雅共同販賣海洛因部分：
┌─┬───┬───┬────┬────┬──────┬─────┬────────┐
│編│購毒者│送貨者│交易時間│交易地點│交易數量、金│交易方式  │  罪名暨宣告刑  │
│號│      │      │        │        │額（新臺幣）│          │（含主刑、從刑）│
├─┼───┼───┼────┼────┼──────┼─────┼────────┤
│1 │黃國生│徐智勇│100年3月│苗栗縣竹│海洛因1 小包│黃國生使用│徐智勇、陳運霆、│
│  │      │      │4日下午5│南鎮龍鳳│（重量不詳）│0000000000│楊惠雅共同販賣第│
│  │      │      │時40分  │宮附近  │、1,000 元  │號電話與徐│一級毒品，均累犯│
│  │      │      │        │        │            │智勇使用之│，徐智勇處有期徒│
│  │      │      │        │        │            │0000000000│刑柒年拾月，陳運│
│  │      │      │        │        │            │號電話聯絡│霆、楊惠雅各處有│
│  │      │      │        │        │            │交易事宜後│期徒刑柒年捌月。│
│  │      │      │        │        │            │，約在竹南│扣案之0000000000│
│  │      │      │        │        │            │鎮龍鳳宮完│號行動電話壹支（│
│  │      │      │        │        │            │成交易。  │含SIM 卡壹張）沒│
│  │      │      │        │        │            │          │收，未扣案之販賣│
│  │      │      │        │        │            │          │第一級毒品所得新│
│  │      │      │        │        │            │          │臺幣壹仟元應連帶│
│  │      │      │        │        │            │          │沒收，如全部或一│
│  │      │      │        │        │            │          │部不能沒收時，以│
│  │      │      │        │        │            │          │其等財產連帶抵償│
│  │      │      │        │        │            │          │之。            │
├─┼───┼───┼────┼────┼──────┼─────┼────────┤
│2 │吳君浩│陳運霆│100年3月│苗栗縣竹│海洛因1 小包│吳君浩使用│徐智勇、陳運霆、│
│  │      │      │4日晚上7│南鎮博愛│（重量不詳）│0000000000│楊惠雅共同販賣第│
│  │      │      │時20分許│街合安宮│、1,000 元  │號電話與徐│一級毒品，均累犯│
│  │      │      │        │附近    │            │智勇使用之│，徐智勇處有期徒│
│  │      │      │        │        │            │0000000000│刑柒年拾月，陳運│
│  │      │      │        │        │            │號電話聯絡│霆、楊惠雅各處有│
│  │      │      │        │        │            │交易事宜後│期徒刑柒年捌月。│
│  │      │      │        │        │            │，約在竹南│扣案之0000000000│
│  │      │      │        │        │            │鎮○○街合│號行動電話壹支（│
│  │      │      │        │        │            │安宮前完成│含SIM 卡壹張）沒│
│  │      │      │        │        │            │交易。    │收，未扣案之販賣│
│  │      │      │        │        │            │          │第一級毒品所得新│
│  │      │      │        │        │            │          │臺幣壹仟元應連帶│
│  │      │      │        │        │            │          │沒收，如全部或一│
│  │      │      │        │        │            │          │部不能沒收時，以│
│  │      │      │        │        │            │          │其等財產連帶抵償│
│  │      │      │        │        │            │          │之。            │
├─┼───┼───┼────┼────┼──────┼─────┼────────┤
│3 │宋志華│徐智勇│100年3月│苗栗縣竹│海洛因1 小包│宋志華使用│徐智勇、陳運霆、│
│  │      │      │4日晚上7│南鎮龍山│（重量不詳）│0000000000│楊惠雅共同販賣第│
│  │      │      │時40分許│路龍山宮│、1,000 元  │號電話與徐│一級毒品，均累犯│
│  │      │      │        │前      │            │智勇使用之│，徐智勇處有期徒│
│  │      │      │        │        │            │0000000000│刑柒年拾月，陳運│
│  │      │      │        │        │            │號電話聯絡│霆、楊惠雅各處有│
│  │      │      │        │        │            │交易事宜後│期徒刑柒年捌月。│
│  │      │      │        │        │            │，約在竹南│未扣案搭配091623│
│  │      │      │        │        │            │鎮○○路龍│2142號門號使用之│
│  │      │      │        │        │            │安宮前完成│不詳廠牌行動電話│
│  │      │      │        │        │            │交易。    │壹支（不含091623│
│  │      │      │        │        │            │          │2142號SIM 卡）應│
│  │      │      │        │        │            │          │連帶沒收，如全部│
│  │      │      │        │        │            │          │或一部不能沒收時│
│  │      │      │        │        │            │          │，連帶追徵其價額│
│  │      │      │        │        │            │          │，未扣案之販賣第│
│  │      │      │        │        │            │          │一級毒品所得新臺│
│  │      │      │        │        │            │          │幣壹仟元應連帶沒│
│  │      │      │        │        │            │          │收，如全部或一部│
│  │      │      │        │        │            │          │不能沒收時，以其│
│  │      │      │        │        │            │          │等財產連帶抵償之│
│  │      │      │        │        │            │          │。              │
├─┼───┼───┼────┼────┼──────┼─────┼────────┤
│4 │宋志華│陳運霆│100年3月│苗栗縣竹│海洛因1 小包│宋志華使用│徐智勇、陳運霆、│
│  │      │      │9日上午 │南鎮博愛│（重量不詳）│0000000000│楊惠雅共同販賣第│
│  │      │      │11時20分│街全國電│、800 元    │號電話與徐│一級毒品，均累犯│
│  │      │      │許      │子前    │            │智勇使用之│，徐智勇處有期徒│
│  │      │      │        │        │            │0000000000│刑柒年拾月，陳運│
│  │      │      │        │        │            │號電話聯絡│霆、楊惠雅各處有│
│  │      │      │        │        │            │交易事宜後│期徒刑柒年捌月。│
│  │      │      │        │        │            │，約在竹南│扣案之0000000000│
│  │      │      │        │        │            │鎮○○街全│號行動電話壹支（│
│  │      │      │        │        │            │國電子前完│含SIM 卡壹張）沒│
│  │      │      │        │        │            │成交易。  │收，未扣案之販賣│
│  │      │      │        │        │            │          │第一級毒品所得新│
│  │      │      │        │        │            │          │臺幣捌佰元應連帶│
│  │      │      │        │        │            │          │沒收，如全部或一│
│  │      │      │        │        │            │          │部不能沒收時，以│
│  │      │      │        │        │            │          │其等財產連帶抵償│
│  │      │      │        │        │            │          │之。            │
├─┼───┼───┼────┼────┼──────┼─────┼────────┤
│5 │徐智鴻│陳運霆│100年3月│苗栗縣竹│海洛因1 小包│徐智鴻使用│徐智勇、陳運霆、│
│  │      │      │11日上午│南鎮博愛│（重量不詳）│0000000000│楊惠雅共同販賣第│
│  │      │      │9時15分 │街全國電│、500 元    │號電話與徐│一級毒品，均累犯│
│  │      │      │許      │子前    │            │智勇使用之│，徐智勇處有期徒│
│  │      │      │        │        │            │0000000000│刑柒年拾月，陳運│
│  │      │      │        │        │            │號電話聯絡│霆、楊惠雅各處有│
│  │      │      │        │        │            │交易事宜後│期徒刑柒年捌月。│
│  │      │      │        │        │            │，約在竹南│扣案之0000000000│
│  │      │      │        │        │            │鎮○○街全│號行動電話壹支（│
│  │      │      │        │        │            │國電子前完│含SIM 卡壹張）沒│
│  │      │      │        │        │            │成交易。  │收，未扣案之販賣│
│  │      │      │        │        │            │          │第一級毒品所得新│
│  │      │      │        │        │            │          │臺幣伍佰元應連帶│
│  │      │      │        │        │            │          │沒收，如全部或一│
│  │      │      │        │        │            │          │部不能沒收時，以│
│  │      │      │        │        │            │          │其等財產連帶抵償│
│  │      │      │        │        │            │          │之。            │
├─┼───┼───┼────┼────┼──────┼─────┼────────┤
│6 │盧建華│楊惠雅│100年3月│苗栗縣竹│海洛因1 小包│盧建華使用│徐智勇、陳運霆、│
│  │      │      │15日晚上│南鎮中山│（重量不詳）│0000000000│楊惠雅共同販賣第│
│  │      │      │8時30分 │路1 號樂│、1,000 元  │號電話與徐│一級毒品，均累犯│
│  │      │      │許      │神遊藝場│            │智勇使用之│，徐智勇處有期徒│
│  │      │      │        │前車號T6│            │0000000000│刑柒年拾月，陳運│
│  │      │      │        │-2599 號│            │號電話聯絡│霆、楊惠雅各處有│
│  │      │      │        │車上    │            │交易事宜後│期徒刑柒年捌月。│
│  │      │      │        │        │            │，約在竹南│未扣案搭配091623│
│  │      │      │        │        │            │鎮○○路1 │2142號門號使用之│
│  │      │      │        │        │            │號樂神遊藝│不詳廠牌行動電話│
│  │      │      │        │        │            │場前車號T6│壹支（不含091623│
│  │      │      │        │        │            │-2599號車 │2142號SIM 卡）應│
│  │      │      │        │        │            │上完成交易│連帶沒收，如全部│
│  │      │      │        │        │            │。        │或一部不能沒收時│
│  │      │      │        │        │            │          │，連帶追徵其價額│
│  │      │      │        │        │            │          │，未扣案之販賣第│
│  │      │      │        │        │            │          │一級毒品所得新臺│
│  │      │      │        │        │            │          │幣壹仟元應連帶沒│
│  │      │      │        │        │            │          │收，如全部或一部│
│  │      │      │        │        │            │          │不能沒收時，以其│
│  │      │      │        │        │            │          │等財產連帶抵償之│
│  │      │      │        │        │            │          │。              │
├─┼───┼───┼────┼────┼──────┼─────┼────────┤
│7 │盧建華│楊惠雅│100年3月│苗栗縣竹│海洛因1 小包│盧建華使用│徐智勇、陳運霆、│
│  │      │      │17日晚上│南鎮中山│（重量不詳）│0000000000│楊惠雅共同販賣第│
│  │      │      │10時20分│路1 號樂│、1,000 元  │號電話與徐│一級毒品，均累犯│
│  │      │      │許      │神遊藝場│            │智勇使用之│，徐智勇處有期徒│
│  │      │      │        │前車號T6│            │0000000000│刑柒年拾月，陳運│
│  │      │      │        │-2599 號│            │號電話聯絡│霆、楊惠雅各處有│
│  │      │      │        │車上    │            │交易事宜後│期徒刑柒年捌月。│
│  │      │      │        │        │            │，約在竹南│未扣案搭配091623│
│  │      │      │        │        │            │鎮○○路1 │2142號門號使用之│
│  │      │      │        │        │            │號樂神遊藝│不詳廠牌行動電話│
│  │      │      │        │        │            │場前車號T6│壹支（不含091623│
│  │      │      │        │        │            │-2599號車 │2142號SIM 卡）應│
│  │      │      │        │        │            │上完成交易│連帶沒收，如全部│
│  │      │      │        │        │            │。        │或一部不能沒收時│
│  │      │      │        │        │            │          │，連帶追徵其價額│
│  │      │      │        │        │            │          │，未扣案之販賣第│
│  │      │      │        │        │            │          │一級毒品所得新臺│
│  │      │      │        │        │            │          │幣壹仟元應連帶沒│
│  │      │      │        │        │            │          │收，如全部或一部│
│  │      │      │        │        │            │          │不能沒收時，以其│
│  │      │      │        │        │            │          │等財產連帶抵償之│
│  │      │      │        │        │            │          │。              │
├─┼───┼───┼────┼────┼──────┼─────┼────────┤
│8 │宋志華│楊惠雅│100年3月│苗栗縣竹│海洛因1 小包│宋志華使用│徐智勇、陳運霆、│
│  │      │      │31日晚上│南鎮穩固│（重量不詳）│0000000000│楊惠雅共同販賣第│
│  │      │      │6時40分 │橋附近之│、1,000 元  │號電話與徐│一級毒品，均累犯│
│  │      │      │許      │7-11統一│            │智勇使用之│，徐智勇處有期徒│
│  │      │      │        │超商    │            │0000000000│刑柒年拾月，陳運│
│  │      │      │        │        │            │號電話聯絡│霆、楊惠雅各處有│
│  │      │      │        │        │            │交易事宜後│期徒刑柒年捌月。│
│  │      │      │        │        │            │，約在竹南│扣案之0000000000│
│  │      │      │        │        │            │鎮穩固橋附│號行動電話壹支（│
│  │      │      │        │        │            │近完成交易│含SIM 卡壹張）沒│
│  │      │      │        │        │            │。        │收，未扣案之販賣│
│  │      │      │        │        │            │          │第一級毒品所得新│
│  │      │      │        │        │            │          │臺幣壹仟元應連帶│
│  │      │      │        │        │            │          │沒收，如全部或一│
│  │      │      │        │        │            │          │部不能沒收時，以│
│  │      │      │        │        │            │          │其等財產連帶抵償│
│  │      │      │        │        │            │          │之。            │
├─┼───┼───┼────┼────┼──────┼─────┼────────┤
│9 │吳君浩│楊惠雅│100年4月│苗栗縣竹│海洛因1 小包│吳君浩使用│徐智勇、陳運霆、│
│  │      │      │18日凌晨│南鎮龍好│（重量不詳）│0000000000│楊惠雅共同販賣第│
│  │      │      │0時26分 │路7-11統│、1,000 元  │號電話與徐│一級毒品，均累犯│
│  │      │      │許      │一超商前│            │智勇使用之│，徐智勇處有期徒│
│  │      │      │        │        │            │0000000000│刑柒年拾月，陳運│
│  │      │      │        │        │            │號電話聯絡│霆、楊惠雅各處有│
│  │      │      │        │        │            │交易事宜後│期徒刑柒年捌月。│
│  │      │      │        │        │            │，約在竹南│扣案之0000000000│
│  │      │      │        │        │            │鎮○○路7-│號行動電話壹支（│
│  │      │      │        │        │            │11統一超商│含SIM 卡壹張）沒│
│  │      │      │        │        │            │前完成交易│收，未扣案之販賣│
│  │      │      │        │        │            │。        │第一級毒品所得新│
│  │      │      │        │        │            │          │臺幣壹仟元應連帶│
│  │      │      │        │        │            │          │沒收，如全部或一│
│  │      │      │        │        │            │          │部不能沒收時，以│
│  │      │      │        │        │            │          │其等財產連帶抵償│
│  │      │      │        │        │            │          │之。            │
└─┴───┴───┴────┴────┴──────┴─────┴────────┘
附表二：徐智勇轉讓海洛因、甲基安非他命部分
┌──┬───┬─────┬────┬─────┬─────┬────────┐
│編號│受讓者│轉讓時間  │轉讓地點│轉讓種類、│轉讓方式  │  罪名暨宣告刑  │
│    │      │          │        │數量      │          │（含主刑、從刑）│
├──┼───┼─────┼────┼─────┼─────┼────────┤
│ 1  │陳運霆│100 年4 月│苗栗縣頭│海洛因、  │由徐智勇無│徐智勇轉讓第一級│
│    │      │17日下午4 │份鎮顯會│1 小包    │償提供海洛│毒品，累犯，處有│
│    │      │時許      │路73巷40│          │因1 小包給│期徒刑柒月。    │
│    │      │          │弄26號內│          │陳運霆施用│                │
│    │      │          │        │          │。        │                │
├──┼───┼─────┼────┼─────┼─────┼────────┤
│ 2  │陳運霆│100 年4 月│苗栗縣頭│甲基安非他│由徐智勇將│徐智勇明知為禁藥│
│    │      │17日下午4 │份鎮顯會│命、      │甲基安非他│而轉讓，累犯，處│
│    │      │時許（與編│路73巷40│約供1 次吸│命裝入吸食│有期徒刑柒月。  │
│    │      │號1 相隔約│弄26號內│食之份量  │器吸食後，│                │
│    │      │10分鐘）  │        │          │將吸食器內│                │
│    │      │          │        │          │剩餘部分免│                │
│    │      │          │        │          │費提供給陳│                │
│    │      │          │        │          │運霆施用。│                │
├──┼───┼─────┼────┼─────┼─────┼────────┤
│ 3  │楊惠雅│100 年4 月│苗栗縣竹│甲基安非他│由徐智勇將│徐智勇明知為禁藥│
│    │      │17日晚間6 │南鎮龍山│命、      │甲基安非他│而轉讓，累犯，處│
│    │      │時許      │里龍好街│約供1 次吸│命裝入吸食│有期徒刑柒月。  │
│    │      │          │11巷77之│食之份量  │器吸食後，│                │
│    │      │          │11號附近│          │將吸食器內│                │
│    │      │          │車號T6-2│          │剩餘部分免│                │
│    │      │          │599 號車│          │費提供給楊│                │
│    │      │          │上      │          │惠雅施用。│                │
└──┴───┴─────┴────┴─────┴─────┴────────┘
附表三：徐智勇、陳運霆、楊惠雅均無罪部分
┌──┬───┬───┬────┬────┬────────┐
│編號│購毒者│送貨者│交易時間│交易地點│交易數量、      │
│    │      │      │        │        │金額            │
├──┼───┼───┼────┼────┼────────┤
│1   │徐智鴻│徐智勇│100年3月│無      │無              │
│    │      │      │6日中午 │        │                │
│    │      │      │12時16分│        │                │
│    │      │      │許      │        │                │
├──┼───┼───┼────┼────┼────────┤
│2   │吳君浩│徐智勇│100年3月│苗栗縣頭│無              │
│    │      │      │8日下午5│份鎮中央│                │
│    │      │      │時51分許│路與博愛│                │
│    │      │      │        │街口之來│                │
│    │      │      │        │來家具行│                │
└──┴───┴───┴────┴────┴────────┘